臺灣臺北地方法院民事裁定
111年度智字第33號
原      告  華茂城企業有限公司

法定代理人  李坤鎔  
被      告  經濟部  
法定代理人  王美花  
上列當事人間請求回復原狀等事件，本院裁定如下：
    主  文
原告應於收受本裁定之日起五日內補正如附表各編號所示事項，
逾期不補正，即駁回其訴。
    理  由
一、按起訴，應以訴狀表明下列各款事項，提出於法院為之：二
    訴訟標的及其原因事實；原告之訴，有起訴不合程式或不備
    其他要件之情形者，法院應以裁定駁回之。但其情形可以補
    正者，審判長應定期間先命補正，民事訴訟法第244條第1項
    第2款、第249條第1項第6款定有明文。又按訴訟標的價額繳
    納裁判費，此為必備之程式；另所謂訴訟標的，係指原告為
    確定私權，以訴之方式，請求法院對其主張或否認之法律關
    係，加以判決者而言。而為訴訟標的之法律關係，必有其原
    因事實，原告於訴訟應表明訴訟標的及與之結合之原因事實
    ，否則其起訴即不合程式。
二、經查：
　㈠原告提出之「民事回復原狀」狀，並記載如附表所示之各項
    聲明，然未就各項聲明載明提起本件訴訟之訴訟標的即各項
    聲明之法律依據，部分聲請請求內容亦未具體、特定，且原
    因事實部分僅陳明「證據種類規格數量依民法第148條至第1
    52條、強制執行法第4、52、53、54、122條規定全部均在原
    臺灣新北地方法院87年度執字第3822號」、「本院105年度
    司執字第50412號裁定在案，原告一再請求回復原狀至今尚
    未實現」、「行政訴訟法第190條、民事訴訟法第531條、行
    政程序法第158條」等情，並未具體主張何權利受影響之人
    、事、時、地、物之具體原因事實，其起訴顯不合於程式。
    爰依民事訴訟法第249條第1項但書之規定，限原告於收受本
    裁定後5日內敘明其訴訟標的與原因事實，逾期不補正，即
    駁回其訴。
　㈡另原告起訴未據繳納裁判費，依原告如附表所示已特定請求
    數額之部分（附表編號3），應繳納第一審裁判費1億3,322
    萬2,000元，茲依民事訴訟法第249條第1項但書之規定，限
    原告於收受本裁定送達之日起5日內，向本院補繳不足額之
    裁判費，逾期不繳即駁回其訴，特此裁定。
三、依民事訴訟法第249條第1項但書，裁定如主文。
中　　華　　民　　國　　111 　年　　12　　月　　13　　日
                   民事第七庭    法  官    陳彥君  
以上正本係照原本作成。
本裁定不得抗告。
中　　華　　民　　國　　111 　年　　12　　月　　13　　日
                                 書記官    吳昭誼
附表：
編號 訴之聲明 應補正事項  1 請准強制執行回復原狀點交歸還原告及所有權人。 1.應特定所准予強制執行、回復原狀、點交之標的。 2.表明請求權基礎（訴訟標的法律關係）、此部分之原因事實。  2 請求被告聯手銀行於民國88年1月27日不明不白聯手利用眾多人數強制奪走原告工廠營利事業廠房宿舍內部所有的資產、物權、隱私權、生活日用品、商標權、專利權、著作權、個人資料、營業資料目錄零件、原件庫存品、成品、半成品、資產工具、生產技術設備、智慧財產權物品整套、經營權全部完整的回復原狀執行點交歸還原告及所有權人（包括廠房）。 1.應特定請求回復原狀執行點交歸還之具體標的內容。 2.表明請求權基礎（訴訟標的法律關係）、此部分之原因事實。　  3 請求一部損害賠償新臺幣20兆元，其餘部分另具狀提出請求。 1.表明請求權基礎（訴訟標的法律關係）、此部分之原因事實。 2.繳納第一審裁判費1億3,322萬2,000元。  4 請求損害賠償請求權無時間金額數量之限制。 表明請求權基礎（訴訟標的法律關係）、此部分之原因事實。